臺灣臺中地方法院民事裁定        
                                111年度司繼字第1867號
聲  請  人  劉顏誼  

            劉美玲  

            劉佳瑩  

            劉佳欣  

            劉瑞貞  

            洪若羽  

            洪懿伶  


            洪筠琁  

            黃智文  

            黃智成  

            黃00  

            黃00  

上  二  人
法定代理人  洪秀琴  

            黃意昇  

聲  請  人  洪00  

上  一  人
法定代理人  洪明和  

            武氏莉  

上列聲明人聲明拋棄繼承事件，本院裁定如下：
    主  文
聲請駁回。
程序費用由聲明人負擔。
    理  由
一、本件聲請意旨略以：被繼承人張水妹不幸於民國111年3月9
    日死亡，聲請人劉顏誼、劉美玲、劉佳瑩、劉佳欣、劉瑞貞
    、洪若羽、洪懿伶、洪筠琁、黃智文、黃智成、黃00、黃00
    、洪00為被繼承人之第一順序孫輩繼承人，聲請人等自願拋
    棄繼承權，爰依民法第1174條之規定聲請核備云云。並提出
    被繼承人死亡證明書、除戶戶籍謄本、戶籍謄本、印鑑證明
    及繼承系統表等件為證。
二、按遺產繼承人，除配偶外，依左列順序定之：（一）直系血
    親卑親屬、（二）父母、（三）兄弟姊妹、（四）祖父母；
    前條所定第一順序之繼承人，以親等近者為先；繼承人拋棄
    其繼承權，應於知悉其得繼承之時起3個月內，以書面向法
    院為之。又第一順序之繼承人，其親等近者均拋棄繼承權時
    ，由次親等之直系血親卑親屬繼承，民法第1138、1139條、
    第1174條第2項、第1176條第5項分別定有明文。是以，拋棄
    繼承權應於知悉其得繼承之時起3個月內為之，且遺產繼承
    人除配偶外，若前順位有繼承人時，後順位者依法不得繼承
    ，既非繼承人，其拋棄繼承，於法不合。
三、經查：本件被繼承人張水妹於111年3月9日死亡，聲請人劉
    顏誼、劉美玲、劉佳瑩、劉佳欣、劉瑞貞、洪若羽、洪懿伶
    、洪筠琁、黃智文、黃智成、黃00、黃00、洪00為被繼承人
    之第一順序孫輩繼承人等情，有聲請人提出戶籍謄本、除戶
    戶籍謄本及繼承系統表等件為證。聲請人劉顏誼、劉美玲、
    劉佳瑩、劉佳欣、劉瑞貞、洪若羽、洪懿伶、洪筠琁、黃智
    文、黃智成、黃00、黃00、洪00此部分之主張，堪信為真實
    。惟本件被繼承人張水妹之第一順序子輩繼承人尚有陳朱瑩
    未向本院辦理拋棄繼承，是被繼承人張水妹既尚有第一順序
    子輩繼承人繼承遺產，聲請人劉顏誼、劉美玲、劉佳瑩、劉
    佳欣、劉瑞貞、洪若羽、洪懿伶、洪筠琁、黃智文、黃智成
    、黃00、黃00、洪00即非繼承人，聲請拋棄繼承於法不合，
    應予駁回。
四、依家事事件法第97條、非訟事件法第21條第1項前段裁定如
    主文。
中　　華　　民　　國　　111 　年　　7 　　月　　4 　　日
                      家事法庭  司法事務官  盧妙宜
以上正本係照原本作成。
如不服本件裁定，得於裁定書送達之翌日起10日內，以書狀敘述
理由，向本庭提起抗告，並應繳納抗告費新臺幣1000元。
中　　華　　民　　國　　111 　年　　7 　　月　　4 　　日
                               書  記  官  陳品均